臺灣士林地方法院刑事判決　　　　　　　　93年度重訴字第7號
　　公　訴　人　臺灣士林地方法院檢察署檢察官
　　被　　　告　子○○
　　選任辯護人　陳志揚律師
　　　　　　　　顧立雄律師
上列被告因殺人等案件，經檢察官提起公訴（93年度偵字第2351
號），本院判決如下：
    主  文
子○○殺人，累犯，處有期徒刑拾伍年。
扣案之制式手槍壹把及子彈貳顆均沒收。
    事  實
一、子○○曾因違反兒童及少年性交易防制條例案件，經臺灣板
    橋地方法院於民國86年4 月7 日以85年度易字第6107號判處
    有期徒刑8 月，嗣經上訴，由臺灣高等法院於87年8 月12日
    以86年度上易字第5201號判決上訴駁回確定。於88年3 月22
    日入監執行，至88年11月13日縮刑期滿執行完畢釋放。
二、子○○於93年2 月間，與己○○發生賭債糾紛。己○○為此
    曾連續多日不斷以電話向子○○催討賭債，並要求出面處理
    。子○○則於93年2 月11日午后在電話中告知己○○，稱其
    家人願協助處理債務。己○○知此，遂告知子○○，其將於
    93 年2月11日晚間前往子○○之住處收取債務。嗣於是日傍
    晚18時許，己○○即偕同其友人卯○○搭乘計程車前往內湖
    ，欲向子○○追討債務。惟子○○並不願見面處理，故於該
    日18時30分許在電話中向己○○謊稱其母親已因賭債之事氣
    到住進三軍總醫院，因其須趕赴醫院探視，無法與之見面。
    但己○○不予理會，仍與卯○○先至三軍總醫院尋找子○○
    未獲，並轉而前往尋找子○○位於臺北市內湖區○○○路○
    段206 巷26號之住處。2 人於20時30分許發覺前開地點，並
    見該處為別墅區域，門口有警衛看守，內有子○○平常使用
    之車輛停放。己○○乃要求警衛辛○○通報子○○出面。辛○○最初告知己○○此處並無此人，嗣又改稱子○○不在家
    ，並因此而與己○○在別墅門口爭執不休。此時別墅內之壬○○（子○○之兄弟）見2 人持續爭吵，乃出面排解。子○○則躲藏在警衛室圍牆旁觀看。不久，又有甲○○自外欲進
    入別墅區，路經而加入排解。排解之時，壬○○告知己○○
    自己母親姓名，己○○乃支使卯○○再次前往三軍總醫院查
    證，自己則留在現場與壬○○及甲○○等人繼續周旋。
三、時至同日20時46分許，卯○○在三軍總醫院撥打行動電話給
    己○○告知查證並無結果。於此同時，子○○在暗處聽聞己○○以行動電話與他人通話，誤認其欲糾眾前來，且見門外
    爭執久未平息，遂走出別墅與己○○談判。惟談判並無共識
    ，加上子○○主觀上本就懷疑自己係遭訛詐賭債，復以己○○逼債甚急，口氣不佳，故心生不滿，萌生殺人之決意，於
    同日時50分許，取出其於不詳時地取得，具殺傷力之制式手
    槍1 把（SIG SAUERP239 STANLESS，槍身號碼SA-24026）併
    子彈5 顆，持之朝己○○之前胸為射擊。己○○見狀以左手
    擋架，子彈因而擊中己○○之左手鷹嘴下外側遠端18公分處
    ，貫穿後自左手肘內側肘窩下遠端15公分處射出，又自己○○離足底138 公分之左乳房上方10公分處射入，穿過心臟心
    包膜及左心室之前後壁，最終止於離己○○足底125 公分之
    第6 胸椎左側旁。此時己○○已不支右腳跪地。子○○仍未
    罷手，又分別朝己○○之後背部及後腰部各射擊1 槍，致己○○因多處槍創，致肝、脾、肺臟及心臟貫穿傷引起心因性
    休克死亡。子○○則將前開制式手槍及剩餘之子彈2 顆藏放
    在臺北市內湖區○○○路○ 段206 巷底之草叢某處，而後逃
    逸。
四、案發後經臺灣士林地方法院檢察署檢察官指揮警方偵辦，查
    悉子○○為兇殺案件之嫌疑人，乃由警方策動其家人規勸子
    ○○出面投案。子○○嗣於93年3 月1 日前往前開藏放槍彈
    之地點，將手槍1 把及子彈2 顆取出，攜回臺北市○○○路
    ○ 段206 巷26號之住處，交給當時任職在臺北市政府警察局
    松山分局之警察洪再昇（嗣改名為洪璿勝）及臺北市政府警
    察局內湖分局刑事組組長丁○○送往內湖分局刑事組保管。
    子○○則於獲得臺北市內湖分局刑事組組長丁○○等人之同
    意下，繼續留在住處居住並接受警方監視，至93年3 月3 日
    上午8 時許，始隨同警方至臺北市政府警察局內湖分局製作
    筆錄及辦理人犯解送作業。
五、案經臺北市政府警察局內湖分局報告臺灣士林地方法院檢察
    署檢察官偵查起訴。
    理  由
一、被告就前揭犯罪事實，雖不否認其於93年2 月11日20時50分
    許，在位於臺北市內湖區○○○路○ 段206 巷26號之住處大
    門外，因賭債發生爭執，嗣使用槍彈射擊己○○2 至3 槍，
    致己○○因多處槍創致肝、脾、肺臟及心臟貫穿傷引起心因
    性休克死亡。惟辯稱：槍彈是己○○攜帶前來。己○○說：
    如果今天不處理的話，要把伊的腳打斷後，再找伊家人。伊
    怕連累家人，所以趁機搶槍。搶到後，先退後幾步，見己○○一直衝過來，才開第1 槍。開完槍看己○○不支跪下，但
    好像又要起來且掀一下外套，看似要取槍，伊就再開槍。嗣
    後伊把槍彈丟在臺北市內湖區○○○路○ 段206 巷巷底的草
    叢云云。
二、辯護人則為被告為有利之辯護略以：
（一）本案槍彈係己○○攜帶前來追討賭債，被告見己○○將槍
      枝置於腰際，己○○又恐嚇要加害被告並找其家人，因害
      怕連累家人而心生畏懼，遂伺機搶走己○○之手槍。搶得
      之後，被告本無置己○○於死地之意，曾退後幾步，並未
      直接開槍。實因己○○邊罵邊靠近，始忍無可忍，加上畏
      懼己○○將槍搶回，始在慌亂之際射擊第1 槍。嗣又因認
      為己○○持有多把槍枝，黑暗中見己○○將手伸入外套，
      認為己○○欲再取槍，始開第2 及第3 槍。故被告係在慌
      亂、恐懼中開槍，惡性並非重大。
（二）被告搶得手槍，射擊3 槍後即將槍彈丟棄在附近對草叢，
      僅係短暫經手己○○所有之槍、彈，使用後隨即丟棄脫離
      持有，其對於槍彈並無持執占有之意思與行為，並未觸犯
      槍砲彈藥刀械管制條例第7 條第4 項及第12條第4 項。
（三）己○○為素行不佳之前科份子，案發當時攜帶槍、彈至被
      告住處先與門口警衛發生爭執。被告於躲避無效之情形下
      出面商談，遭懷有槍枝之己○○出言恐嚇並堅持當日還債
      ，見己○○身懷槍枝，在慌亂之情形下開槍，惡性並非重
      大。而被告雖有前科，但並非暴力犯罪之前科，且於執行
      完畢後至本案發生之間，並無其他犯罪科刑之紀錄。檢察
      官於93年3 月3 日簽發拘票，命警拘提被告到案。被告於
      拘提期限屆滿前自行到案，到案後即配合檢警偵訊，充分
      陳述案情。且被害人己○○之母親雖就被告之行為於檢察
      官偵訊時表明並無提出告訴之意，被告於羈押期間仍透過
      家人與其達成和解，被告犯罪後之態度良好，故請求從輕
      量處有期徒刑之刑等語。
三、本院查：
（一）本案本院認定之前開犯罪事實，有下列證據可以證明：
    (一)證人卯○○之證詞：
      (1)於93年2 月11日警詢時證稱：己○○與被告有賭債糾紛
        ，被告打電話叫己○○於91年2 月11日19時前往收賭債
        ，伊與己○○先前往臺北市內湖區○○○路○ 段206 巷
        巷口之雲巧餐廳等候用餐。之後被告打電話，稱其母親
        因賭債氣到住進三軍總醫院，伊就與己○○一起走路至
        三軍總醫院查證，但查無結果。後來又折回臺北市內湖
        區○○○路○ 段206 巷18號找被告，發現被告的車停在
        裡面。但尋問管理員，管理員先說沒有這個人，後來又
        說被告不在。所以己○○就與管理員爭吵。然後就有一
        名男子出來排解，伊與己○○才知道被告母親的全名，
        己○○就叫伊回三軍總醫院查證。當伊到三軍總醫院查
        證得知被告母親並未住院後，約於20時52分許接到己○○打來之無聲電話。伊感覺不對，就坐計程車回現場，
        發現己○○躺在地上不動。此時現場有被告、辛○○、
        壬○○、光頭男子等人在場。伊隨即打110 及119 報案
        ，將己○○送醫。到22時30分醫師宣告己○○死亡等語
        。
      (2)於93年2 月12日偵訊時具結證稱：被告叫伊與己○○去
        收帳。伊就與己○○坐計程車去臺北市內湖區○○○路
        ○ 段206 巷案發處，伊到達時，己○○與管理員發生衝
        突，伊當時沒有看到被告，只見到壬○○及綁馬尾的阿
        瑞在那裡。起衝突之後，因為被告之前曾經打電話跟己○○說他母親因為他的事情在醫院，是他送他母親去醫
        院，所以伊到三軍總醫院去查證。伊在門診處尋問時，
        有接到己○○的電話，因感覺不對勁，就坐計程車回現
        場，發現己○○倒在地上，當時子○○、壬○○、還有
        幾個年輕人在場，被告看到伊掉頭就走等語。
      (3)於93年8 月13日本院審理時具結證稱：伊是己○○的女
        友。93 年2月11日下午伊與己○○約在位於石牌的賭場
        見面，並在該賭場等被告拿錢過來。後來伊看到被告接
        聽電話，知道被告要求己○○到他家中拿錢，伊就與己○○一起坐計程車到內湖。因不知被告住處之正確位置
        ，故先用餐。用完餐，被告又打電話，說伊母親在三軍
        總醫院。伊與己○○就到三軍總醫院，但在急診室及門
        診尋找，均無結果。到晚上8 點多，伊與己○○才在被
        告住處外，看到被告使用過的車子。己○○在該處與警
        衛發生爭執，爭執約10分鐘後，壬○○自己出來。再過
        5 分鐘，壬○○說出被告母親的全名。伊就離開再去三
        軍總醫院尋問是否有此人。到三軍總醫院，伊因問不到
        被告母親的名字，曾經打電話給己○○，還把電話交給
        護士聽。後來己○○又打電話過來，但沒出聲。3 分鐘
        後，伊搭計程車回到被告住處前，看到己○○倒在地上
        ，此時被告、壬○○、綁馬尾的及光頭的人均在現場，
        管理員則在警衛室。伊走近時，他們才離開等語。
    (二)證人辛○○之證詞：
      (1)於93年2 月11日警詢時證稱：伊任職於大展保全，在臺
        北市內湖區○○○路○ 段206 巷18號至30號名人錄別墅
        擔任保全員。93年2 月11日伊執勤至20時30分左右，有
        1 名好像要打人很凶的男子及另1 名女生要來找被告。
        伊說被告人不在，該男子即與伊發生爭吵。後來壬○○
        出來排解，甲○○也正好回來加入排解，伊就進警衛室
        。期間有1 部車要出去，伊再出警衛室指揮，該男子又
        來與伊爭吵，壬○○與甲○○就一起來排解。伊後來又
        進警衛室，在裡面聽到他們是出面處理被告欠錢的事。
        過了10分鐘以後，也就是21時左右，聽到4 聲槍聲。伊
        看了一下，看到門口有4 個人，其中有壬○○、子○○
        、甲○○及該名男子，卯○○則不在場。當時被告手上
        拿著1 把槍。伊報警後，壬○○及甲○○就走進來，被
        告則往臺北市內湖區○○○路○ 段206 巷之方向走去等
        語。
      (2)於93年2 月12日偵訊時具結證稱：93年2 月11日20時30
        分左右，一名男子（手上沒有帶東西）及卯○○要來找
        人。剛開始說台語，伊聽不懂，所以說沒有這個人。之
        後改說國語，因伊剛上班，沒有看到被告，所以說被告
        不在。該名男子就發脾氣，要求一定要把被告叫出來。
        伊就打電話到被告家，但打不通，該名男子就一直罵。
        過了5 分鐘，該男子從外面看26號1 樓處有亮燈，就要
        求把裡面的人叫出來。伊去通報後，壬○○與伊一起出
        去到警衛室。伊開門讓壬○○出去，自己則待在警衛室
        內。此時卯○○還沒走，伊在警衛室裡，有聽到他們在
        討論錢的事情。期間壬○○的親戚要開車出去。伊就開
        門出去指揮交通，但伊踏到門口，該男子就撲來伸手準
        備打人。壬○○就把他攔住，後來阿瑞回來，一起勸男
        子說伊不是要打伊，而是要指揮交通。伊就進警衛室，
        留下壬○○與阿瑞繼續跟他在外面講，伊則在警衛室內
        看電視。後來聽到槍聲，伊有看到子○○很快把槍收起
        來後跑出去，但不能確定壬○○到底是在別墅內或外等
        語。
      (3)於93年2 月17日警詢時證稱：93年2 月11日（筆錄誤載
        為12日）20時30分，己○○與羅姓女子至名人錄別墅門
        口，己○○大聲說要找綽號「阿陽」的男子。起初伊不
        清楚己○○要找誰，於是請他說出全名。最後他說要找
        子○○，並恐嚇說子○○如果不出來，伊麻煩會很大。
        伊打電話到被告家，但沒有人接電話。在將無人接電話
        之事告知己○○後，己○○就大吼大叫。而己○○看到
        26號燈亮著，就懷疑是有人在而故意不出來。伊就向他
        解釋，說是家族的人，但己○○仍逼說要找家族的人出
        來。伊就走向該處所，因遇到壬○○在家，就請壬○○
        出來，並開門讓壬○○與己○○談話，但氣氛不是很好
        。過一陣子，剛好有1 輛車要出去，伊就打開大門指揮
        交通。己○○竟朝伊打過來，說伊是要拿指揮棒打他。
        此時，甲○○剛好要走進來，看到伊要被打的場面，就
        把伊支開。當時子○○還不在現場，後來子○○如何加
        入，伊也不知道。只有聽到4 聲槍聲，但沒有看到誰開
        槍，聽到後往外看，看到有1 個人倒下去，且發現他胸
        部有一灘血。並看到子○○往前走去，右手持有黑色疑
        似槍械物品，往右邊腰間插下快步走去。當時伊緊張不
        敢看，所以不知道壬○○如何離開等語。
      (4)於93年8 月13日本院審理時證稱：伊是名人錄別墅的管
        理員，別墅的警衛室前是臺北市內湖區○○○路○ 段20
        6 巷。93年2 月11日當天沒有月光，但離該處20至30公
        尺外有路燈。當天己○○一來就很兇，以言詞恐嚇要脅
        。己○○原本要找被告，因被告不在，由壬○○出面。
        伊開門讓壬○○出去談，自己則留在警衛室，卯○○當
        時還在外面。伊在警衛室內有聽到他們談錢的事情，但
        談的氣氛不好，當中伊曾出去指揮交通，己○○就要打
        伊，此時甲○○剛好回來，把他攔住。而伊沒有看到被
        告走出去，槍擊的經過也沒看到。伊聽到槍聲時嚇了一
        跳，所以躲了約30秒。過一會兒往外看，看到己○○倒
        下，面朝上躺在離警衛室約4 、5 公尺之地方，胸部有
        一點血。被告的背影則往外面的道路方向走過去，手上
        拿1 個黑黑的東西，外面已無其他人。另壬○○與甲○○均在鐵門裡面。伊是聽到槍聲後，打電話報案，打完
        電話報警之後，就出去警衛室看一下，看到壬○○開了
        1 輛車從住戶裡面開出去，就指揮一下交通又進來。後
        來羅瑜炘有去摸己○○的手，但是沒有翻身。
    (三)證人壬○○之證詞：
      (1)於93年2 月12日警詢時證稱：當日管理員辛○○跟伊說
        有位男子要找子○○。伊前往排解並安撫，他一直說一
        定要找到子○○。過了幾分鐘，子○○從屋內出來與死
        者交談說話並發生口角，後來伊就讓他們交談，轉身沒
        多久就聽到2 、3 聲鞭炮聲，當時就是子○○與死者人
        在大門外。但伊沒有看到由何人開槍，也沒有看到子○○往何處逃逸，直到警方及救護車到場，伊才知道發生
        槍擊案造成有人死亡。
      (2)於93年2 月12日偵訊時結證稱：伊住在被告樓下，被告
        與他太太及3 個小孩同住。當天辛○○說有人要來找子
        ○○，口氣很不好，所以伊就出去。出去時，沒有看到
        己○○帶東西，但好像要打管理員的樣子，經伊排解而
        後平息。排解時有甲○○也在現場。後來被告從家裡出
        來，但伊沒有看到被告拿東西。因伊不認識己○○，所
        以就先回家。之後伊出門買東西，看見己○○與被告在
        那大小聲，但伊仍去南京東路買東西，而伊在從家裡開
        車出大門時，有聽到2 、3 聲槍聲，但因為知道該處元
        宵節都有放炮，所以不以為意，繼續開車離開，回來時
        才知道發生事情。（嗣要求更正為是轉身要回家拿鑰匙
        聽到的，伊沒有去看，就進入家中。開車出去時，伊看
        見死者與子○○蹲在地上大小聲，當時警衛已在警衛室
        ，但沒有看到女孩子）（嗣又要求更正為：開車發動引
        擎時聽到，伊要離開前有看到卯○○）等語。
      (3)於本院93年8 月13日審理時結證稱：案發當天伊與己○○談，在場還有卯○○，但後來卯○○先離開。談了約
        10鐘，甲○○從外面進來，與伊一起安撫己○○之情緒
        大約10分鐘，總共談了約20分鐘左右。後來甲○○先進
        別墅，被告才出來。被告出來後，伊因不認識己○○，
        且己○○是要找被告，伊就馬上進去家裡。槍擊時伊正
        要踏進家門，要進屋子拿鑰匙去開車，並不在場。伊開
        車出去時，有看到卯○○蹲在馬路旁，當時因為槍聲不
        是很大，所以在開車出去回來時，才確定有聽到槍聲。
    (四)證人甲○○之證詞：
      (1)於93年2 月16日警詢時證稱：伊是鍾興慧文教基金會總
        幹事。93年2 月11日晚間20時許，伊剛好要駕車至案發
        現場，進入臺北市內湖區○○○路○ 段206 巷22號2 樓
        鍾興慧文教基金會。伊把車停在附近，要進門時發現己○○與卯○○在大門警衛室與警衛發生爭執。伊就前去
        排解。經過一分鐘排解無結果，因屋內剛好有車要出去
        ，大門打開，伊便入門離開未再理會。此時，伊有看到
        卯○○沿206 巷，以步行的方式往民權東路方向走去。
        過一段時間，伊聽到屋外有類似放鞭炮之聲響，伊便由
        2 樓下到1 樓門口，發現很多人聚在臺北市內湖區○○○路○ 段206 巷18號門口，伊便回到2 樓。沒多久就聽
        到救護車的聲音，並由基金會之人口中聽到剛剛大門外
        發生槍擊案等語。
      (2)於93年8 月13日本院審理時結證稱：93年2 月11日晚上
        8 點多，伊從外面回來有碰到己○○。因為當時他與守
        衛在爭執，伊勸了一下，沒幾分鐘社區內有1 台黑色的
        休旅車要倒車出去，伊就進去與癸○○談事情，過3 到
        5 分鐘就聽到槍聲。槍擊發生時伊在臺北市內湖區○○○路○ 段206 巷22號2 樓辦公室內，聽到鞭炮聲。後來
        看到社區很多人往外跑，伊沒有下來看，因2 樓可以看
        到大廳的活動。
    (五)證人辰○○之證詞：
      (1)於93年2 月16日警詢時證稱：伊是鍾興慧文教基金會之
        執行長，與被告是朋友關係。93年2 月11日下午3 點伊
        載鍾興海外出。後因鍾興海之妻須用車，伊在17時30分
        許，把車開回去。接著去基金會2 樓，看到癸○○在打
        電腦。後至1 樓大廳吃飯，再到3 樓休息，晚上8 點多
        ，伊在3 樓有聽到甲○○上2 樓與癸○○交談。直到事
        發當時，伊在基金會2 樓辦公室聽聞槍聲。一會兒救護
        車到場，伊下樓查看，沒有遇到甲○○，但有遇到管理
        員及壬○○，才知道發生槍擊案。下樓後伊打電話聯絡
        鍾興海，得知鍾興海正在朋友住處，伊就趨車前往告知
        發生槍擊案，至凌晨2 時許獨自返回住處等語。
      (2)於93年3 月26日偵訊時結證稱：本案發生時伊在家裡面
        ，當天沒有看過死者，也沒有看到管理員與人吵架，但
        有聽到好像是鞭炮聲的聲音2 、3 聲。聽到後還是留在
        家裡，從窗戶往外看，但外面黑黑的看不清楚，之後也
        沒有看到子○○等語。
      (3)於93年8 月13日本院審理時結證稱：伊借住在臺北市內
        湖區○○○路○ 段206 巷22號3 樓，當日晚上伊在住處
        聽到鞭炮聲。伊到前面去看，看不到外面的情形，然後
        過一下子，聽到救護車的聲音過來。伊當時以為是小孩
        玩鞭炮的聲音，後來聽到救護車的聲音很大聲，才下去
        看。但是救護車已經走掉了，伊沒有看到救護車離開。
        只看到地上有血跡。當時壬○○在鐵門裡面，好像在問
        管理員事情。伊也問管理員到底是什麼事情，他說子○○和對方有衝突，有人受有槍傷。後來伊開黑色馬自達
        先離開等語。
    (六)證人古明忠於93年7 月28日警詢時之證詞略稱：93年2 月
      11日20時55分伊接獲119 勤務指揮中心電話通報，同時出
      勤。伊與劉常羽出勤到達獲報地點時，並未發現傷者。後
      經路人指引前往救護地址，在20時58分抵達時，見傷者側
      趴，胸部在下，無呼吸、心跳，乃立即給予CPR 急救2 分
      鐘，再立即送往三軍總醫院。伊到達救護地點時，僅有一
      位自稱為傷者之女友的人在場，並沒有警方人員等語。
    (七)證人丑○○之證詞：
      (1)於93年8 月13日本院審理時證稱：伊平常住龜山，電話
        是000000000 ，手機號碼是0000000000。伊每天都會去
        內湖。案發後，內湖分局刑事組的常常到內湖民權東路
        6 段206 巷18號的家中找伊，要伊勸被告出來投案。後
        來伊與子○○在內湖的麻將間見面，然後再聯絡三組的
        人過來。伊曾在93年3 月1 日18時36分撥打電話到龜山
        單位在處理，內湖有派兩位刑警排班在家。而內湖分局
        刑事組的人也確實曾派遣2 人一組，輪流到家中看著被
        告，直到第二天傍晚伊離開時，仍然還在看守。離開後
        隔天，伊又回到臺北市內湖區○○○路○ 段206 巷26號
        時，還有見到被告，刑事組才把被告帶走。又伊因為不
        讓前妻煩惱，也不想講太多，另一方面伊知道己○○是
        槍擊要犯，所以93年3 月3 日12時15分在電話中向前妻
        李錦英吹噓說：「對方是個槍擊要犯，把槍推給對方也
        是正常」，但伊案發時並不在現場，槍是己○○的或被
        告的，伊並不知道。
      (2)於93年12月8 日本院審理時結證稱：事發當晚，伊有在
        臺北市○○○路與撫順街口與被告見面，拿一些錢給他
        用，被告曾跟伊說槍在對面草叢的大概位置。伊曾在被
        告回來前，花費1 個多小時到對面草叢找過槍枝，但沒
        找到。後來被告回來，自己又出去把槍找出來交給伊。
        因寅○○曾說認識警察洪璿勝，要伊有事就與他聯絡（
        但沒有說找到槍就交給洪警員），所以伊就打電話聯絡
        洪璿勝，要他下午到臺北市內湖區○○○路○ 段的家門
        口。伊自己主動到門口，告知洪警員槍是被告到對面去
        拿來交給伊的，但不敢跟他說被告在家中。伊把涉案之
        槍枝用一般白色透明買菜用的的塑膠袋裝交給洪璿勝，
        要求他把槍交給內湖分局刑事組，洪警員隨即離開。伊
        因為不敢碰槍，所以不知道裡面有無子彈。下午交槍後
        ，內湖三組的人就到家中，經向內湖三組要求，先讓被
        告躲在家裡，2 天才去投案。
    (八)證人寅○○於93年12月8 日本院審理時具結後證稱：伊與
      洪璿勝認識已有10年，是很好的朋友。事發當天伊打電話
      問洪先生該怎麼辦，洪先生說要被告務必出來投案。過2
      天伊要出國，就請丑○○要被告出來投案。並要求丑○○
      與洪警員聯絡，且說如果找到槍要交給洪警員等語。
    (九)證人丁○○於93年10月1 日本院審理時具結後證稱：案發
      當天伊接到勤務中心及三軍總醫院之通報，表示在民權東
      路6 段發生槍擊案，伊趕到現場，沒有發現死者、嫌疑人
      。當地剛好是一個密閉式的別墅區，到場後展開偵查，由
      伊承辦本案。剛開始並不知道何人涉嫌，經查訪後，當天
      晚上即知悉被告涉嫌，並知悉其姓名。其間經過追緝，並
      申請監聽電話，這過程拖了好久。也有請被告的哥哥幫忙
      策動被告出來投案。而涉案槍枝在被告投案前兩天，由被
      告透過松山分局的洪姓偵查員送到分局三組辦公室，由伊
      收下。被告投案前1 、2 天就已經掌握被告行蹤，取得槍
      枝之後，就由伊指揮小隊長輪派人員到被告的別墅區去埋
      伏監控，但不確定被告是否在裡面。嗣後發現被告確實在
      內，就進去別墅內費時約1 天左右，才將他帶到東湖派出
      所去，是從別墅把他帶出來的等語。
    (十)證人乙○○於93年10月1 日本院審理時具結後證稱：93年
      3 月1 日傍晚5 、6 點，組長告訴伊被告要投案，整個小
      隊便與組長到被告家中客廳。當時有進入屋內。組長、伊
      、全部的人通通都有進入。組長有跟被告之家人交談，被
      告也在場。經組長指示小隊暫時在被告家裡2 樓監控被告
      ，被告則住3 樓。伊服務的小隊有4 人，原則上2 人1 班
      輪流監控，監控到3 月3 日早上8 點。嗣後伊在被告投案
      之後，在東湖所製作筆錄時，槍才由鑑識小隊人員帶到東
      湖派出所等語。
    (十一)證人巳○○於93年10月1 日本院審理時具結後證稱：伊參
      與被告涉嫌殺案件之偵辦，並去過被告家中訪查。伊當天
      下午聽丙○○說要去監控，伊就過去，有跟小隊長去被告
      家中，但並是跟組長。伊是3 月1 日下午後來才到，到時
      小隊長1 個人在其中一戶的大廳裡，被告也在家裡面。後
      來小隊長說要負責監控，看被告有無出來。伊是在3 月2
      日晚上監控到3 月3 日上午6 時半，期間被告都在家裡面
      ，但未見被告出入。伊至3 月3 日移送時，才看到兇槍等
      語。
    (十二)證人戊○○於93年10月1 日本院審理時具結後證稱：伊參
      與被告涉嫌殺人案件之偵辦，且在案發隔日即知道被告涉
      嫌。偵辦期間伊有到被告家中，但日期不確定。嗣後有一
      天下午，伊單獨到被告家中，見到小隊長，但沒有見到組
      長，當時被告已經在家中，但伊因為不知道那是被告，所
      以在現場採監控的方式。監控時沒有接觸到涉案兇槍，到
      隔天早上要移送就把被告帶到東湖派出所製作筆錄，伊才
      在東湖派出所看到兇槍等語。
    (十三)證人丙○○於93年10月1 日本院審理時具結後證稱：伊自
      2 月案發時參與被告涉嫌殺人案件之偵辦，3 月1 日巳○○叫伊去被告家中監控，去的時候有小隊長、戊○○在場
      ，但沒有看到組長。小隊長說組長指示用監控的方式就好
      ，當時伊不知兇器的下落，且去一下就走。到3 月2 日，
      伊與巳○○又回到現場監控，當時被告就在家中。嗣在3
      月3 日才把被告帶到東湖派出所。伊是先到東湖派出所，
      所以伊不知道是何人帶被告到東湖派出所。伊第一次看到
      兇槍，是在東湖所作筆錄的時候等語。
    (十四)證人洪璿勝於93年11月17日本院審理時具結後證稱：寅○○曾經用電話與他聯絡，談到被告有搶槍打死人，伊勸說
      如果被告投案刑責會比較輕，並說如果槍拿出來，刑責比
      較輕，人也要聯絡出來投案。過一星期，寅○○就再用電
      話與伊聯絡，要伊到家中找丑○○拿槍。伊就立刻在下午
      3 、4 點前去，丑○○在庭院中把制式手槍交給伊，由伊
      與蔡組長聯繫。伊事先有打電話給丁○○，確認他在組內
      後才過去。伊到達後才告知丁○○已經取得兇槍，並說被
      告要出來投案，請蔡組長到被告家中談一談。而因被告大
      哥交槍給伊時，是放在1 個長方形淺色或黑色的包包中，
      所以伊看不清楚裡面的東西，被告大哥雖然有打開給他看
      ，但也不清楚裡面是否有子彈等語。
    (十五)鑑定人庚○○於93年11月17日本院審理時具結後鑑定略稱
      ：本件死者身上沒有火藥刺青及燒灼點，可以排除是接觸
      及距離小於20CM之近距離槍傷，但是實際距離，無法判斷
      。伊所製作之鑑定報告中提到槍傷A1、A2、A3因為彈道是
      一直線。根據彈孔行徑路線，被害人應該是把左手舉起，
      先貫穿左手手臂外側再到內側面，進入左邊胸腔，所以可
      判斷是一槍造成，二槍的可能性比較小。己○○之致命傷
      應該是槍傷A3（彈頭穿過心臟的正面，穿過心臟心包膜及
      左心室之前後壁）。因心臟是身體中一個很重要的部位，
      另外有一個槍傷B 是穿過肝臟，其重要性不如槍傷A3。而
      槍傷B 傷及肝臟及腹腔。從腹部積血水只有500C.C. ，出
      血量較少，可研斷A 槍應該比B 槍較早。而心臟中槍，全
      身各組織、肢體、肌肉、腦髓在30秒左右，才會漸次造成
      神智及肢體、肌肉體障礙。故事實上有可能於中槍後，短
      時間有言語或逃跑等肢體反應的動作。本案死者的血液中
      並有可待因及嗎啡的濃度反應，可使死者當時，不自覺受
      傷之嚴重性。又本案可以研判死者是正面受1 槍，背部受
      2 槍，其中第1 槍是從正面打的，高度為138-125CM ，第
      2 槍是從背面進入，高度147-121CM 。第3 槍是由背面由
      下而上向前面打，高度116-136CM 。並研判第3 槍跟第1
      槍，死者之姿勢有所改變。至第3 槍是否躺下，或其他姿
      勢我們無法判定。由第1 槍跟第2 槍是由上而下，可以研
      判死者受第1 、2 槍時，鑑定人較支持是直立的姿勢，只
      是因死者變換姿勢，致第1 槍由正面第2 槍轉為反面。另
      依血流量判斷，第2 槍造成的的出血很多，故第2 槍的時
      間應與第1 槍很接近。二者應在1 、2 秒到30秒之內。鑑
      定報告中所述及死者右膝有5x4CM 擦挫傷，係非特異性不
      具特別意義的傷，在任何情況都有可能造成。有可能係死
      者中槍倒地跪下所造成等語。
    (十六)扣案物之己○○血衣1 件、制式手槍1 把、子彈2 顆及鑑
      定結果認為前開槍、彈均具有殺傷力，且前開槍枝與臺北
      市政府警察局內湖分局93年2 月11日北市警內鑑政字9302
      11號刑事案件證物採驗紀錄表送鑑「己○○遭槍擊案」之
      證物彈頭3 顆之來復線可資比對之特徵紋痕相吻合之內政
      部警政署刑事警察局93年3 月19日刑鑑字第0930050993號
      槍彈鑑定書1 份（見93年偵字第2351號第162-166 、213-
      217 頁）。
    (十七)鑑定結果認為自己○○右乳下方11公分處、左前胸、後背
      採集之彈頭，均係由同一槍枝所擊發之內政部警政署刑事
      警察局93年2 月26日刑鑑字第09300355 94 號槍彈鑑定書
      1 份（見93年偵字第2351號第105-112 頁）。
    (十八)鑑定結果認為本件案發現場採集之血跡，檢出與己○○之
      DNA 型別相同，現場採集之煙蒂，檢出1 名男性之DNA 型
      別，但比對結果未發現相符之資料之內政部警政署刑事警
      察局93年4 月1 日刑醫字第0930036462號鑑驗書1 份（見
      93年偵字第2351號第222 頁）。
    (十九)鑑定結果認為己○○，係男性，滿39歲，身長182 公分，
      體重約75公斤。生前使用鴉片類濫用藥物，因遭槍擊，遺
      體留有槍痕證據：槍傷A1（槍傷入口於左手肘鷹嘴下外側
      遠端18CM處，1.4x1CM 。傷口周圍有挫傷痕）、槍傷A2（
      應為槍傷A1入口之出口，位於左手肘內側，肘窩下遠端15
      CM處。傷口呈1.4x1CM）、 槍傷A3（為槍傷入口，離足底
      138CM 處，位於左乳房上方10CM處，內側2CM 處，傷口周
      圍有挫傷瘀青，傷口為1.4x1CM 。尋獲彈頭位於距足底12
      5CM 穿過心臟心包膜及左心室之前後壁後止於第6 胸椎左
      側旁。A1、A2及A3應為同一槍傷及共同線性彈道，貫穿左
      手肘後止於第6 胸椎處）、槍傷B （入口，傷口周圍有挫
      傷暈痕傷口呈1.4x1CM ，於離足底147CM ，第1 、2 胸椎
      間左側2 公分處，斜向右側向下，止於右側貫穿第8 、9
      肋骨間，乳線下方，子彈即停止於皮下；即離足底約121
      公分處。子彈貫穿左、右肺下葉、脾臟及肝臟雙側後葉）
      、槍傷C （入口，傷口位於腰際中線，傷口有挫暈痕，傷
      口呈1.4x1CM ，由後向前斜向左側於第4 腰椎處，止於左
      乳房上方肋骨第4 肋骨及胸骨體之間。彈頭止於皮膚之皮
      下組織間，離足底約136CM 處。貫穿左肺及右肺及部分椎
      骨前端。）致肝、肺、心、脾貫穿傷引起心因性休克死亡
      ，死亡方式為他殺之法務部法醫研究所（93）法醫所醫鑑
      字第02161 號鑑定書1 份（見93年相字第120 號第162-17
      0 頁）
    (二十)鑑定結果認為己○○、壬○○及甲○○之左右手虎口均呈
      硝酸根、亞硝酸根之陰性反應之內政部警政署刑事警察局
      93 年5月18日刑鑑字第0930037721號鑑驗通知書1 份（見
      本院卷(一)第29-31 、77-79 、80-90 頁）。
    臺北市政府警察局內湖分局處理相驗案件初步調查報告暨
      報驗書、臺灣士林地方法院檢察署相驗屍體證明書、勘驗
      筆錄、驗斷書、相驗報告書（見93年相字第120 號第56、
      57 頁）及 己○○三軍總醫院之病歷紀錄（見93年相字第
      12 0 號 卷第105 頁以下）各1 份。
    臺北市政府警察局內湖分局第三組相驗案件初步調查報告
      書及現場圖、受理紀錄單（93年偵字第2351號第49頁）、
      內湖分局偵辦己○○遭槍擊致死案繪製現場圖（93年偵字
      第2351號第50頁、93年相字第120 號第20頁、第152 頁、
      本院卷(一)第148 頁）、臺北市政府警察局勤務指揮中心受
      理各類案件報案紀錄（93年相字第120 號卷第101 -104頁
      ）及臺北市政府消防局救災救護勤務指揮中心服務記錄表
      影本（本院卷(一)第151 頁）各1 份。
    記錄0000000000號行動電話（被告所使用），確曾於93年
      2 月9 、10、11日頻繁與0000000000號之行動電話（己○○所使用）及0000000000號行動電話（卯○○所使用）聯
      繫，另0000000000（卯○○所使用）曾於93年2 月11日20
      時46分31秒撥打0000000000（己○○所使用）通話時間為
      25秒，及0000000000（己○○所使用）於同日20時51分31
      秒曾撥打0000000000（卯○○所使用），通話時間為19秒
      之0000000000（見93年聲搜字第180 號卷第21-32 頁）、
      0000000000、0000000000（本院卷(一)108-113 頁）行動電
      話雙向通聯紀錄各1 份。
    被告之自白：
      (1)於93年3 月3 日警詢時略稱：93年2 月6 日己○○邀伊
        至重慶北路加油站附近一起賭博，輸了310 萬元。己○○要求開100 萬元的支票，2 月7 日到期，到期後跳票
        。2 月9 日、10日己○○一直打電話催討，並約見面。
        2 月11日中午，伊告訴己○○說家人同意幫伊處理債務
        。但又在同日17時打電話給己○○，告知伊母親因此事
        氣到送三軍總醫院掛急診，伊必須去醫院看母親。20時
        許，己○○出現在臺北市內湖區○○○路○ 段206 巷18
        號大門前，向管理員表示要找伊。管理員不讓己○○進
        入，己○○即與管理員發生爭吵。壬○○乃出門看發生
        何事，伊也走出躲在圍牆邊。後來看見己○○打電話給
        其他人，並告知現在處所。伊因為懷疑己○○可能叫兄
        弟來，故出面與己○○談。伊向己○○哀求，請他不要
        在伊家門前喧鬧，但他不理，並說如不處理要打斷伊的
        雙腳，且家人也會有事…伊在緊張之際扣下板機，後來
        看到己○○蹲下…就繼續開槍，槍擊後…有一部計程車
        停在槍擊現場。伊看到卯○○下車，伊便趕緊跑離現場
        等語。
      (2)於93年3 月3 日偵訊時略稱：當天己○○一直打電話給
        伊，伊就騙他說母親因此事被氣到在醫院住院，己○○
        知道伊的住處在國防醫學院對面，就到伊家門口，…伊
        聽到門口很吵，先躲在8 號圍牆旁邊，聽到己○○打電
        話叫兄弟來，伊才出面。伊出面後有壬○○、管理員…
        。伊向己○○表示不要這樣，但己○○一直要伊當天把
        錢拿出來，還恐嚇說：如果不拿出來，就要把伊的雙腳
        打斷，連家人都會有事。伊一直拜託他，但他還是不理
        。伊就把手槍拿在腰際，對己○○開了一槍。…開完槍
        己○○跪在地上背對著伊，伊又開槍。出事之後卯○○
        搭計程車來，當時伊已經把槍拿在右手，跑離現場約2
        、3 公尺。伊將槍及子彈丟在案發處206 巷最底的公園
        草叢裡，要出來投案前，才到草叢處找出來投案等語。
      (3)於93年3 月3 日本院訊問時略稱：2 月5 日或6 號或7
        號伊與己○○去賭博，最後輸了310 萬元。後來己○○
        就要求先拿100 萬元。伊就開一張93年2 月7 日到期的
        100 萬元支票。後來跳票，己○○就一直打電話要求還
        錢。到11日伊跟他說要找家人想辦法。11日晚上己○○
        到伊住處，伊看到他在家門口與保全人員吵架，就從22
        號跑到8 號圍牆偷聽，看他要做什麼。走到8 號時，有
        聽到壬○○的聲音。後來聽到己○○打電話叫人過來，
        就想說這樣不行，才出面要求不要這樣子。但己○○從
        頭到尾都很強勢。當時沒有做讓子彈上膛的動作，一按
        就砰了一聲。己○○背著伊馬上一隻腳跪下。伊見狀…
        就繼續開槍，開槍完槍帶著槍跑，從206 巷跑到底，把
        槍丟在206 巷裡的公園旁草叢，後來去原來丟棄的草叢
        裡拿槍，把槍拿給警察等語。
      (4)於93年3 月25日偵訊時略稱：伊沒有立即出來，是聽到
        死者在講電話，報伊住處地址，覺得情況不對才出來。
        當時伊一直向死者拜託，他說要把伊的腳打斷，還要找
        伊家人。伊…開槍，子彈就打出去，看見死者反身跪在
        地上…伊就再開槍等語。
      (5)於本院行準備程序及歷次審理時略稱：當時伊與己○○
        有債務糾紛，事發前己○○一直打電話要伊去賭博，當
        時己○○跟伊講得清清楚楚，說他在賭場有180 萬元，
        …之前己○○說有拿錢出去合夥，伊賭的是己○○的份
        ，但他講的跟後來完全不一樣，硬說要伊還260 萬元（
        見本院卷(二)第254 頁）…，因為己○○也有欠伊錢，他
        之前欠伊的錢沒有處理，反而要先處理伊欠他的錢，…
        伊就一槍打出去，…己○○單腳跪下，…伊立即又開槍
        ，伊總共開了2 、3 槍…伊看到有1 台車開過來，心裡
        想說是不是己○○叫的人來了，回頭看清楚才知道是計
        程車，載的是卯○○（見本院卷(一)第14頁）。事發後投
        案前，伊未曾向丑○○或寅○○告知槍枝置放在何處，
        也未曾要求丑○○或寅○○去取槍。伊要回家之前跟丑
        ○○通電話，丑○○要伊出來投案，並說槍要交出來，
        所以伊要投案前先去拿槍，槍就在206 巷巷底。伊回來
        的時候刑事組的人已經在家裡，回來後伊就把槍交給警
        察（見本院卷(二)第51頁），…伊我有看到洪警官有把槍
        放在家中客廳桌上，當時蔡組長也在，蔡組長還說要趕
        快將槍交給分局長。當初洪警官將槍交給蔡組長，小隊
        長也在，伊等還有跟組長和小隊長握手，小隊長沒有看
        到槍，是因伊將槍包在報紙中（見本院卷(二)第248 頁）
        。伊怕槍放在身上危險（見本院卷(二)第218 頁）…3 月
        1 日早上伊去草叢拿槍，回到家中伊就交給大哥他們。
        回家時伊看到洪警員及大哥都在家，也就是18號樓下一
        樓客廳。伊就將槍交出去，但伊忘記是交給洪警員還是
        大哥。最重要的是伊敢肯定到最後洪警員拿著那支槍，
        是用報紙包起來，然後用塑膠袋裝著。交槍時大概是11
        、12點。當時伊沒有看到內湖三組的人，到了下午2 、
        3 點才看到內湖三組的人在18號一樓客廳。伊下來時家
        裡的人介紹其中一個是組長，一個是小隊長。伊看到槍
        放在一樓客廳桌上，可能是洪警員交給內湖三組組長，
        當時還是包裝好的。洪警員好像還在，但伊不敢肯定。
        伊下來不到三分鐘，三組組長說要將槍趕快拿回去分局
        ，伊才知道這支槍有交給內湖分局。三組組長還問伊一
        句話說：「這支槍是否是當天開槍的那一支？」，伊說
        是，所以印象很深刻等語（見本院卷(二)第219 頁）。
（二）綜合前開證人(一)卯○○、(二)辛○○、(三)壬○○、(四)甲○○
      及(五)辰○○之證詞，並核對被告之自白，復考量證人前
      後敘述之一致性、與被害人或被告之關係、於本件案發時
      所處之地位及所述是否合於常理等因素，去除顯然不合常
      理及與客觀證據所顯示之事實顯然不合之處，可得知以下
      基本事實：即93年2 月11日己○○在20時30分許前往臺北
      市內湖區○○○路○ 段206 巷26號被告住處前欲尋找被告
      ，並因此與辛○○發生爭執，初由壬○○出面排解，被告
      則躲在警衛室後觀看。隨後甲○○加入排解，嗣卯○○中
      途離開，前去三軍總醫院查證被告母親是否住院。被告出
      面商談不久，即發生槍響，且係由被告開槍射擊己○○，
      致己○○倒地，被告則持兇槍逃離現場。而依據證人卯○○之證詞，配合分析0000000000、0000000000、00000000
      00行動電話自93年2 月4 日起至同年月11日之通聯狀況（
      重點記錄如下：被告之行動電話0000000000於93年2 月
      4 日20時，使用臺北市○○○路○ 段160 號14樓頂之基地
      台，與己○○之0000000000行動電話聯絡。同日21時30
      分許至23時許，被告之位置移動至臺北市士林區○○○路
      ○ 段141 號附近，期間末再與己○○通話。93年2 月5 日
      凌晨3 時，被告0000000000之行動電話，使用臺北市中山
      區○○○路○ 段25號11樓之8 之基地台與己○○之000000
      0000行動電話聯絡。93年2 月8 日0 時48分、93年2 月
      9 日18時53分、93年2 月10日15時45分、16時43分、18時
      49分、19時37分、93年2 月11日0 時24分、1 時30分、1
      時32分、1 時53分、10時58分、11時0 分、13時47分己○○之0000000000行動電話主動且頻繁地撥打被告之000000
      0000行動電話。93年2 月11日16時25分，被告之000000
      0000行動電話利用位於民權東路6 段160 號14樓頂之基地
      台撥打卯○○之0000000000行動電話，2 者接通，當時00
      00000000行動電話之基地台位置在台北市士林區○○○路
      250 號附近，通話時間為468 秒。93年2 月11日18時29
      分卯○○之0000000000行動電話仍使用台北市○○區○○
      路125 巷13號5 樓之基地台，撥打被告0000000000行動電
      話，2 者接通，通話時間為43秒。93年2 月11日18時54
      分卯○○之行動電話0000000000利用台北市內湖區○○○
      路○ 段58號之基地台，接聽被告0000000000撥來之行動電
      話），並就被告之自白加以核對，亦可認定以下事實：己○○係因與被告有賭債糾紛，而數度急迫頻繁地向被告追
      討賭債，被告於93年2 月11日午后在電話中告知己○○稱
      家人願協助處理，己○○始於當日傍晚偕同卯○○前往內
      湖，向己○○收取賭債。但被告在同日18時許撥電話向己○○謊稱其母親住院，無法見面，惟己○○仍執意與卯○○先至醫院尋找未獲，才轉而前往臺北市內湖區○○○路
      ○ 段206 巷26號被告住處前。
（三）依據前開(十九)法務部法醫研究所（93）法醫所醫鑑字第0216
      1 號鑑定書，(十六)扣案物之己○○血衣1 件、制式手槍1 把
      、子彈2 顆、內政部警政署刑事警察局93年3 月19日刑鑑
      字第0930050993號槍彈鑑定書、(十七)內政部警政署刑事警察
      局93年2 月26日刑鑑字第0930035594號槍彈鑑定書、(十八)內
      政部警政署刑事警察局93年4 月1 日刑醫字第0930036462
      號鑑驗書、(二十)內政部警政署刑事警察局93年5 月18日刑鑑
      字第0930037721號鑑驗通知書、臺灣士林地方法院檢察
      署相驗屍體證明書、勘驗筆錄、驗斷書、相驗報告書、配
      合比對0000000000、0000000000行動電話於93年2 月11
      日20時30至21時0 分間之雙向通聯紀錄（己○○於此期間
      除與卯○○通話外，並無打電話給其他人）、臺北市政
      府警察局內湖分局第三組所製作之現場圖、受理案件紀錄
      單、內湖分局偵辦己○○遭槍擊致死案繪製現場圖、臺北
      市政府警察局勤務指揮中心受理各類案件報案紀錄、臺北
      市政府消防局救災救護勤務指揮中心服務記錄表影本及(十五)
      鑑定人庚○○之鑑定證詞等證據資料綜合判斷，並與前開
      (一)卯○○、(二)辛○○、(六)古明忠之證詞及被告之自白相
      互核對，復考量證人前後敘述之一致性、與被害人或被告
      之關係、於本件案發時所處之地位及所述是否合於常理等
      因素，去除顯然不合常理之處，應可以認定被告係在93年
      2 月11日20時46分許，聽聞己○○以行動電話與他人（即
      卯○○）通話，誤認己○○欲糾眾前來，且見門外爭執久
      未平息，始走出別墅與己○○談判。而子○○主觀上本就
      懷疑自己係遭訛詐賭債，復以己○○逼債甚急，口氣不佳
      ，始心生不滿，取出具殺傷力之制式手槍1 把（SIGSAUER
       P239 STANLESS，槍身號碼SA-24026）併子彈5 顆，朝己○○之前胸為射擊。己○○則以左手擋架，子彈因而擊中
      己○○之左手鷹嘴下外側遠端18公分處，貫穿後自左手肘
      內側肘窩下遠端15公分處射出，又自己○○離足底138 公
      分之左乳房上方10公分處射入，穿過心臟心包膜及左心室
      之前後壁，最終止於離己○○足底125 公分之第6胸 椎左
      側旁。此時己○○已不支右腳跪地。子○○再分別朝己○○之後背部及後腰部各射擊1 槍，致己○○因多處槍創，
      致肝、脾、肺臟及心臟貫穿傷引起心因性休克死亡。
（四）再綜合比對前開證人(十四)洪璿勝、(七)丑○○、(八)寅○○、(九)
      丁○○、(十)乙○○、(十一)巳○○、(十二)戊○○及(十三)丙○○之證
      詞，並以之與被告自白相互核對，且衡量各證人與被告
      之關係、於本案發生或偵辦時所立之地位、渠等在法庭上
      陳述時之神情表現等狀況，並參考經驗法則，過濾不實謊
      言，應可以認定被告逃逸後係將槍枝藏放在民權東路206
      巷底之某特定地點，並非單純丟棄，否則被告將不會自己
      自行前往尋回槍枝，亦不至於脫口說出槍枝放在身邊危險
      等話語。亦可認定臺灣士林地方法院檢察署檢察官指揮警
      方偵辦後，警方已經查悉被告為嫌疑人，故策動被告之家
      人規勸其出面投案。被告乃於93年3 月1 日前往其藏放槍
      彈之地點，將手槍1 把及子彈2 顆取出，攜回臺北市○○○路○ 段206 巷26號之住處，交給當時任職在臺北市政府
      警察局松山分局之警察洪璿勝及臺北市政府警察局內湖分
      局刑事組組長丁○○送往內湖分局刑事組保管。被告則於
      獲得臺北市內湖分局刑事組組長丁○○等人之同意下，繼
      續留在住處居住並接受警方監視，至93年3 月3 日上午8
      時許，始隨同警方至臺北市政府警察局內湖分局製作筆錄
      及辦理人犯解送作業。
四、被告及辯護人雖以前開情詞置辯，然查：
（一）93年2 月11日18時證人卯○○與己○○相偕前往內湖，已
      如前述，而卯○○於93年8 月13日本院審理時結證稱：當
      天己○○穿有扣子及拉鍊的大衣型黑色皮外套，衣服扣子
      及拉鍊都沒有拉上或扣上，伊不知道己○○當天有無帶槍
      等語（見本院卷(一)第41頁）。另證人壬○○亦於93年8 月
      13 日 本院審理時結證稱：伊與己○○約談了20分鐘，己○○當天穿長外套、長褲，外套並未扣上，己○○未表示
      其有槍，伊也沒有看到己○○手上或身上有槍等語（見本
      院卷(一)第29頁）。則被告所辯：伊看到己○○把槍插在腰
      際云云，如果屬實，己○○置放槍枝之處，顯然並非隱密
      ，卯○○與己○○相處之時間甚長、壬○○則與己○○周
      旋甚久，均不可能未發現己○○攜帶槍枝。再參酌被告供
      稱其搶得槍枝後，未曾開保險、拉過滑套即可擊發，如果
      屬實，己○○豈非是將子彈已上膛且未關保險之槍枝插於
      腰際？凡此均與常情有悖，此外並無任何證據可以支持被
      告之辯解屬實，故被告片面辯稱槍彈係由己○○攜帶而來
      云云，自屬難以採信。
（二）依照前列(十九)法務部法醫研究所（93）法醫所醫鑑字第0216
      1 號鑑定書，己○○遺體上之槍痕證據，即槍傷A1、A2、
      A3均係同一顆子彈所造成，且為第一槍，己○○就此曾舉
      手擋架，因死者身上無火藥刺青及燒灼點，可以排除是接
      觸或近距離槍傷，此部分亦經鑑定人庚○○鑑定明確。由
      前開客觀之證據，可以得知己○○對於被告欲朝其開槍之
      事，已經事先察知，否則應不至有舉手防衛之反應動作。
      而己○○既有防衛之動作，實難想像其能一邊防衛，又能
      一邊毫不畏懼子彈地衝向被告，再佐以本案涉案槍彈並非
      己○○攜帶前來，已認定如前等情況。則被告人辯稱伊見
      己○○一直衝過來，經躲避無效才迫不得已開槍一節，顯
      與常理有違，自屬難以採信。
（三）被告並非自己○○身上搶得槍枝、子彈，且己○○亦無衝
      向被告之舉，均已如前述。可見被告應係在與己○○協商
      破裂後，對於己○○急迫逼債心生不滿，而萌生殺人犯意
      。參酌前列(十九)法務部法醫研究所（93）法醫所醫鑑字第02
      161 號鑑定書所顯示之己○○槍傷相關位置可以推知，被
      告第1 槍朝己○○之正面由上而下射擊。己○○已經跪下
      後，被告猶仍再從己○○背面由上而下開出第2 槍。再由
      第3 槍之子彈走向改變為由下而上，亦可推知，被告應係
      在己○○完全倒地後，再補開第3 槍，否則該子彈應不至
      於與第1 、2 槍由上而下之行向相反。綜上，被告於已經
      開出第1 槍，己○○因此而不支跪地之情形，倘若殺人犯
      意並不堅定，縱然有誤認己○○可能取槍反擊之狀況，亦
      應朝己○○用以取槍之手部開槍，而不可能轉而朝己○○
      背部開槍，更不可能於己○○完全倒下後，仍補開第3 槍
      ，凡此種種均可見被告殺人犯意甚為堅定。亦可推知被
      告當時無論就取槍、開槍之動作，均非在慌亂或恐懼中所
      為。
（四）又被告開始持有槍彈之確切時間點，雖經公訴人積極舉證
      ，但經本院調查之結果，並無任何積極之證據，可以完全
      無疑地證明係落在被告從住處出面談判並決意殺害己○○
      之前，致無從具體認定。公訴人就此雖提出卯○○、壬○○及辛○○與己○○相處之時間較長，均未能發覺己○○攜帶槍枝，被告竟能於短時間內發現啟人疑竇、己○○將已上膛未關保險之槍枝插放腰際與常情不符、被告
      出面與己○○談判之時間短暫，何能搶槍後隨即開槍？等
      諸多疑點，因認被告係自家中取出槍彈行兇云云。惟前開
      疑點，雖足以推翻被告槍枝係當場自己○○身上搶來之辯
      解，已如前述。但被告究竟如何、何時取得槍枝、子彈，
      則不排除存在其他可能之情形（例如由其他在場之人臨時
      提供等等），故並不能僅以前開疑點存在，即逕認被告走
      出家門之前原本即持有槍、彈。至被告之兄弟丑○○雖曾
      於93年3 月3 日與其前妻在電話中談及被害人係槍擊要犯
      ，將槍枝推給他也是正常的，要不然槍的來源又多一條等
      語，有0000000000號行動電話之監定譯文1 份附卷可稽（
      見本院卷(一)第290 頁），並經本院於93年8 月13日審理時
      勘驗前開監聽錄音帶，製有勘驗筆錄附卷可證（見本院卷
      (一)第258-259 頁），證人丑○○於本院審理時亦不否認曾
      為前對話，是丑○○曾與前妻為前述對談之事實，自足以
      認定。但丑○○之前開談話（姑不論其語意並非明確，且
      未說出槍彈來源），就「被告原本即持有槍彈」之待證事
      實而言，應屬丑○○於審判外之陳述，辯護人就此既爭執
      其證據能力，本院認為尚不宜據以認定待證事實為真正。
      然而被告自萌生殺人犯意並持有槍枝時起，已具有使用所
      持有之槍彈之意思，並無任何疑義。據此，被告已然係為
      自己使用槍彈而管領占有，而與非為自己管領占有，僅短
      暫經手之情形顯然有別（短暫經手之情形例如僅於槍彈展
      示時，取而觀賞隨即放回或交還）。且被告開槍後曾將槍
      枝插回自己腰際，而繼續管領占有等情，業經前列證人(二)
      辛○○於93年2 月12日即案發隔日檢察官偵訊時具結證稱
      ：伊看到被告很快把槍收起來等語，嗣又於93年2 月17日
      警詢時證稱：伊槍響後看到被告往前走去，右手有黑色疑
      似槍械物品，往右邊腰間插下快步走去等語明確（其於93
      年8 月13日本院審理時翻異證詞，但該次詰問辛○○因所
      述與警詢及偵訊時顯有不同，致言詞出現閃爍之情形，故
      其翻異後之證詞，應難採信）。再者，被告事後雖將槍彈
      置放在民權東路20 6巷底之某處草叢，但卻僅有被告知悉
      該位置地點，且其於投案前，被告又在該處輕易取獲，亦
      經被告自白供稱：伊未曾將槍枝之地點告訴他人，伊投案
      前前往草叢取槍，怕槍放在身邊危險等語明確，可見被告
      並無丟棄槍彈之意思，此期間其仍具有執持占有之意思，
      甚為明確，自難認被告並無持有槍彈之情形。
五、綜上所述，本件事證明確，被告犯行，洵堪認定。
六、核被告所為，係犯槍砲彈藥刀械管制條例第7 條第4 項之持
    有具殺傷力之制式手槍罪、同條例第12條第4 項之持有具殺
    傷力之子彈罪及刑法第271 條第1 項之殺人罪。被告以1 持
    有之行為，同時持有具殺傷力之制式手槍1 把及子彈5 顆，
    乃係以一行為同時觸犯槍砲彈藥刀械管制條例第7 條第4 項
    及同條例第12條第4 項之罪，為想像競合犯，應依刑法第55
    條之規定，從一重之持有具殺傷力之制式手槍罪處斷。又被
    告持有前開槍、彈，用以殺害己○○致死，其持有具傷殺力
    之制式手槍之行為與殺人行為間，具有方法與結果之牽連關
    係，亦應依刑法第55條之規定，從一重之殺人罪處斷。再被
    告曾因違反兒童及少年性交易防制條例案件，經臺灣板橋地
    方法院於86年4 月7 日以85年度易字第6107號判處有期徒刑
    8 月，嗣經上訴，由臺灣高等法院於87年8 月12日以86年度
    上易字第5201號判決上訴駁回確定。於88年3 月22日入監執
    行，至88年11月13日縮刑期滿執行完畢，此有臺灣高等法院
    被告全國前案紀錄表1 份附卷可證，其於有期徒刑執行完畢
    後5 年內再犯本件有期徒刑以上之罪，為累犯，應依刑法第
    47 條 之規定，加重其刑。爰審酌被告之素行非佳及其智識
    程度及生活狀況，其因賭債糾紛，遭己○○急迫逼討，原本
    想要避不見面，己○○卻登門滋事，始心生不滿，臨時萌生
    殺人之決意，其持槍射殺己○○，具有嚴重之暴力性，對於
    社會治安亦造成相當之影響，難免使社會民心恐懼不安，侵
    害人民免於恐懼之自由，其犯罪後在槍枝、子彈尚未遭警方
    尋獲之前曾一度逃逸，亦難免使社會不安，但其嗣後能交出
    作案槍彈，並出面投案，投案後對於案情重要事實部分雖能
    夠坦白承認，但仍存有部分保留，然而考量被害人素行亦非
    良好，被告事後透過家人與被害人家屬以60萬元達成和解，
    有和解書1 份附卷可稽，被害人之家屬亦曾表示不願提出告
    訴及追究等一切情狀，就被告所犯前開之罪，量處如主文所
    示之刑，以資儆懲。又扣案之制式手槍1 把及子彈2 顆，依
    槍砲彈藥刀械管制條例第5 條之規定，非經許可，不得持有
    ，為違禁物，爰依刑法第38條第1 項第1 款之規定宣告沒收
    之。
據上論斷，應依刑事訴訟法第299 條第1 項前段，槍砲彈藥刀械
管制條例第7 條第4 項、第12條第4 項，刑法第271 條第1 項、
刑法第11條前段、第55條、第47條、第38條第1 項第1 款，判決
如主文。
本案經檢察官張惠菁到庭執行職務。
中　　華　　民　　國　　94　　年　　2 　　月　　2 　　日
                  刑事第三庭審判長法  官  李正紀
　　                              法  官  王俊雄
　　                              法  官  周群翔
以上正本與原本無異。
如不服本判決，應於判決送達後10日內，向本院提出上訴狀。
                                  書記官  何麗華
中　　華　　民　　國　　94　　年　　2 　　月　　2 　　日
附錄本案論罪科刑法條全文：
刑法第271 條第1 項：
殺人者，處死刑、無期徒刑或十年以上有期徒刑。
槍砲彈藥刀械管制條例第7 條第4 項：
未經許可，持有、寄藏或意圖販賣而陳列第1 項所列槍砲、彈藥
者，處5 年以上有期徒刑，併科新台幣1 千萬元以下罰金。
槍砲彈藥刀械管制條例第12條第4 項：
未經許可，持有、寄藏或意圖販賣而陳列子彈者，處5 年以下有
期徒刑，併科新台幣3 萬元以下罰金。
